【裁判字號】    92,易,567
【裁判日期】    920516
【裁判案由】    傷害
【裁判全文】
臺灣高雄地方法院刑事判決                          九十二年度易字第五六七號
    公  訴  人  臺灣高雄地方法院檢察署檢察官
    被      告  乙○○
右列被告因傷害案件，經檢察官提起公訴（九十一年度偵字第二七三九六號），本院
判決如左︰
    主  文
乙○○共同傷害人之身體，處拘役伍拾日，如易科罰金，以佰元折算壹日。
    事  實
一、乙○○與丙○○之夫甲○○因合會會款及喜慶宴會康樂隊等業務而有債務糾紛，
    ，乙○○與十餘名真實姓名年籍不詳之成年男子，共同基於傷害人身體之犯意聯
    絡，分別手持木棍、鋁球棒及刀械等物，於民國九十一年十一月一日晚間十一時
    三十分許，至位於高雄縣林園鄉樹東巷七十三號甲○○與丙○○之住處，共同毆
    打丙○○，致丙○○受有頭部外傷併右臉擦傷三×二公分、右前臂瘀傷三×三公
    分、右鎖骨血腫五×五公分及右下手臂擦傷一×一公分等傷害。
二、案經丙○○、甲○○訴由高雄縣警察局林園分局報請臺灣高雄地方法院檢察署檢
    察官偵查起訴。
    理  由
一、訊之被告乙○○矢口否認有何傷害之犯行，辯稱：伊沒有毆打丙○○，伊於九十
    一年十一月一日晚上做完喜宴康樂節目後，洗完澡就去高雄縣林園鄉○○路○段
    某一農舍旁與劉鴻建、劉景涼、劉世峰等友人聚會、泡茶，且如告訴人丙○○、
    甲○○所說屬實，當天何以未打甲○○，告訴人及證人徐妙慧、陳惠萍等人所述
    均不實在云云。
二、經查：
（一）右揭犯罪事實，業據告訴人丙○○、甲○○分別於警、偵訊及本院訊問中指訴
      歷歷，並據在場之證人即丙○○之女徐妙慧於偵訊中結證：當天晚上我們家人
      和我弟弟徐慶良、陳惠萍在泡茶，約十一點多，被告帶很多人約二、三十人到
      我家，他們都有拿工具，有人拿棍子，有人拿刀子，一進來我拿手機到廚房報
      警，我是先看到他們打我弟弟及媽媽，我就趕快跑到廚房報警等語（偵卷第十
      四頁反面），證人陳惠萍於偵訊中亦結證：當天晚上十一、二點，有一大群人
      ，手持棍子進入，當時我只認得被告，後來看到他們打丙○○和徐慶良，我嚇
      得躲到後面等語（偵卷第二十九頁反面），陳惠萍於本院審理時亦結證：我與
      徐慶良是男女朋友關係，我們在一樓那裡泡茶，我拿茶要到客廳，然後一下子
      約七、八個人衝進來打人，我看到有人拿刀子、木棒，沒有看到誰在講話，有
      看到告訴人，丙○○有被打到，徐慶良有被打到頭，但沒有怎樣，甲○○在現
      場，但沒有聽到他與被告說話，我僅是看到丙○○被打，徐慶良表示頭有一點
      痛，去醫院時頭部有一點傷有做縫合等語在卷（本院九十二年五月七日審判筆
      錄），互核告訴人丙○○、甲○○及證人徐妙慧、陳惠萍就當日發生之基本事
      實之陳述一致，且其等陳述丙○○、徐慶良（頭皮撕裂傷七×○‧五×○‧五
      公分，未據告訴）受傷害之情形亦與丙○○、徐慶良之診斷證明書相符，復有
      丙○○、徐慶良之診斷證明書一紙在警卷足稽，告訴人丙○○、甲○○之指訴
      及證人徐妙慧、陳惠萍之證述，堪認與事實相符，自可採為認定事實之依據。
（二）至被告雖以前揭情詞置辯，並提出證人劉鴻建與劉景涼之證言為其有利之證據
      。然查：證人劉鴻建於偵訊中結證：伊與被告、劉景涼約半年前開始，會在高
      雄縣林園鄉○○路○段一農舍旁泡茶、聚會，一週少則一、二次，多則二、三
      次，後來泡茶之隔天被告告訴伊，有人要告被告，但伊不記得被告是哪一天告
      訴伊等語（偵卷第二十六頁），另證人劉景涼於偵訊中結證：我們從九十一年
      八月間開始，就會與被告一起聚會、泡茶，一週約三至四次，是被告叫我去（
      警察局）作筆錄，因為九十一年十一月二日晚上被告告知我，昨天有人要告他
      打人，要我做證，十一月一日晚間被告確有與我們聚會等語（偵卷二十五頁反
      面），惟參以劉景涼、劉鴻建至高雄縣警察局林園分局製作警訊筆錄之時間為
      九十一年十二月八日，距案發時間已有一個月餘，其間尚有為數不少之聚會泡
      茶次數，再衡之本案係與劉景涼、劉鴻建自身無何利害關係之事，何以劉景涼
      仍清楚九十一年十一月一日被告確有與之聚會之情事，故劉景涼與劉鴻建非無
      於事後因被告之誤導或勾串，而為迴護被告之證詞，已不無可疑。又被告與劉
      景涼、劉鴻建於偵訊中所述，關於九十一年十一月一日晚上在前開鳳林路三段
      泡茶時玩「大老二」之情形，被告及劉景涼均陳稱：有賭一支新台幣十元等語
      ，劉鴻建則稱：玩「大老二」沒有賭錢等語，三人所述之情形亦不盡相同，是
      劉鴻建、劉景涼之證詞，不足採為有利於被告之認定。
（三）綜上所述，告訴人丙○○、甲○○之指訴及證人徐妙慧、陳惠萍就當日發生之
  基本事實之陳述一致，且其等陳述丙○○、徐慶良受傷害之情形亦與診斷證明
      書相符，參以丙○○住院二日治療，徐慶良頭皮撕裂傷手術縫合六針，丙○○
      顯無須自殘以誣陷被告之理！是被告所辯，顯係事後卸責之詞，不足採信，本
      件事證明確，被告之犯行堪以認定。
三、核被告乙○○所為，係犯刑法第二百七十七條第一項之傷害罪。被告與另十餘名
    真實姓名年籍不詳之成年男子間，有犯意聯絡及行為分擔，均為共同正犯。審酌
    被告與甲○○有債務糾紛，竟對甲○○之妻丙○○暴力相向，致丙○○受傷，迄
    今未與告訴人達成民事和解，及丙○○所受傷勢尚非嚴重等一切情狀，量處如主
    文所示之刑，並諭知易科罰金之折算標準。
據上論斷，應依刑事訴訟法第二百九十九條第一項前段，刑法第二十八條、第二百七
十七條第一項、第四十一條第一項前段，罰金罰鍰提高標準條例第一條前段、第二條
，判決如主文。
本案經檢察官楊碧瑛到庭執行職務。
中      華      民      國      九十二      年      五    月    十六    日
                                  臺灣高雄地方法院刑事庭
                                      法  官    涂裕洪
右正本證明與原本無異。
如不服本判決，應於判決送達後十日內，向本院提出上訴狀。
                                      書記官    賴佳慧
中    華    民    國      九十二     年      五     月      二十      日
附錄本判決論罪之法條全文
刑法第二百七十七條條第一項
傷害人之身體或健康者，處三年以下有期徒刑、拘役或一千元以罰金。


司法院資訊處製作；財團法人民間司法改革基金會備份。
